臺灣高雄地方法院刑事判決　　　　　　　　　　　　　九十一年度交訴字第二五號
　　公　訴　人　臺灣高雄地方法院檢察署檢察官
　　被　　　告　乙○○
右列被告因公共危險案件，經檢察官提起公訴（九十年度偵字第二三六五八號、九十
一年度偵字第九０二號），本院判決如左：
    主  文
乙○○駕駛動力交通工具肇事，致人傷而逃逸，處有期徒刑壹年。
    事  實
一、乙○○前於民國八十八年十一月三十日，因竊盜案件，經本院判處有期徒刑四月
    （嗣經確定後於八十九年二月十日易科罰金執行完畢，不構成累犯），猶不知警
    惕，復於八十九年一月三日晚上，在高雄市○○區○○路某不知名海產店前，見
    其友人甲○○酒後駕駛車牌號碼ＹＣ－一五八三號自用小客車附載丁○○停在路
    旁嘔吐，明知自己亦已因酒後嚴重影響其控制力及注意力，達不能安全駕駛動力
    交通工具之程度，仍接替甲○○駕駛上開自小客車（其服用酒類不能安全駕駛罪
    部分，業經台灣高等法院高雄分院判處有期徒刑三月確定，並經易科罰金執行完
    畢），沿高雄市○○區○○路欲載送甲○○回家，嗣於同日晚上十一時二十五分
    許，途經高雄市○○區○○路與軍校路口，欲左轉軍校路時，因酒後控制力及注
    意力不佳，自後追撞適於當時在加昌路上丙○○所騎乘之車牌號碼ＹＺＨ－八四
    ０號輕型機車，致其人車倒地，丙○○因而受有左脛骨內髁骨折之傷害（過失傷
    害部分據告訴人丙○○撤回告訴，並經檢察官為不起訴處分），乙○○於肇事致
    人受傷後，竟另行起意，不僅未留置現場等待警方前往處理，亦未將傷者送醫，
    反駕車逃逸，嗣經路人記下上開自用小客車之車牌號碼報警處理後，始循線查獲
    乙○○駕車肇事。
二、案經本院告發暨臺灣高雄地方法院檢察署檢察官自動檢舉偵查起訴。
    理  由
一、訊據被告乙○○對於右揭時地見甲○○因酒後駕車停車嘔吐，遂代其駕駛，而於
    上開時地追撞被害人丙○○致其受傷之事實坦承不諱，惟矢口否認駕車肇事逃逸
    之行為，辯稱：伊當時並不知有撞到人云云。然查：被告於上開時地因甲○○酒
    後駕車，曾停於路旁嘔吐，遂由被告代其駕駛，欲送甲○○回家，當時車內尚載
    有丁○○等情，業經證人甲○○、丁○○於警訊及偵審中證稱被告曾告知，當時
    渠等二人已喝醉，是被告駕車將渠等載回之事實屬實，而被害人丙○○騎乘機車
    ，於上開時地遭被告駕車追撞，因而昏迷，並受有上開傷害之事實，亦經告訴人
    丙○○迭於警訊及偵審中指訴明確，復有國軍八０六總醫院附設民眾診療所服務
    處診斷證明書一紙附卷可稽，及現場草圖一份、肇事後之現場及車輛照片共六幀
    附於本院九十年度交易字第五八九號案件之警卷內可稽，業據本院調取上開案卷
    核閱無訛，又被告於本院九十年度交易字第五八九號案件九十年十月十七日審理
    時，就法院訊問其為何肇事逃逸時，亦自承因當時心理害怕，所以逃逸等語屬實
    ，亦有上開筆錄在卷可稽，且依當時肇事後，告訴人丙○○因遭撞擊而昏迷，參
    以上開照片所示證人甲○○之自用小客車，即係肇事後車輛損壞之情形等情，業
    據證人甲○○於本院審理時證稱屬實，依上開照片所示甲○○所有上開自用小客
    車之前引擎蓋右前方凹起，保險桿移位，右前方之擋風玻璃龜裂嚴重，足見當時
    撞擊力之大，衡情被告於當時豈有不知已肇事撞擊他人受傷之理，是其事後翻異
    前詞，否認犯行，無非卸責之詞，不足採信，罪證明確，被告犯行堪予認定。
二、核被告所為，係犯刑法第一百八十五條之四駕駛動力交通工具肇事，致人受傷而
    逃逸罪。爰審酌被告前於八十八年十一月三十日，因竊盜案件，經本院判處有期
    徒刑四月，尚待執行中等情，有台灣高雄地方法院檢察署被告刑案資料查註紀錄
    表附卷可稽，猶不知警惕，再犯本件之罪，其酒後駕車，已屬不該，其駕車肇事
    後，明知被害人受有傷害，不僅未下車救護，反而逃逸無蹤，其漠視他人生命安
    全至明，所為非是，事後又否認犯行，飾詞狡辯，不知悔悟，惟念其曾自承為駕
    駛者之事實等一切情狀，量處如主文所示之刑。
據上論斷，應依刑事訴訟法第二百九十九條第一項前段，刑法第一百八十五條之四，
判決如主文。
中      華      民      國    九十一    年      四    月      三十      日
                                  臺灣高雄地方法院交通法庭
                                      法  官  高  榮  宏
右正本證明與原本無異。
如不服本判決，應於判決送達後十日內，向本院提出上訴狀。
                                      書記官  邱  秋  珍
中      華      民      國    九十一    年      四    月      三十      日
附錄本案論罪科刑法條全文：
刑法第一百八十五條之四：
  駕駛動力交通工具肇事，致人死傷而逃逸者，處六月以上五年以下有期徒刑。
